臺灣臺中地方法院刑事判決　　　　　　 96年度易緝字第511號
公　訴　人　臺灣臺中地方法院檢察署檢察官
被　　　告　寅○○
　　　　　　　　　　（現另案於臺灣臺中監獄執行中）
上列被告因詐欺案件，經檢察官提起公訴（九十一年度偵字第二
三○九三號），本院判決如下：
    主    文
寅○○連續意圖為自己不法之所有，以詐術使人將本人之物交付
，處有期徒刑壹年陸月。
    犯罪事實
一、寅○○基於意圖為自己不法之所有之概括犯意，自民國九十
    一年六月二十五日起至同年七月三十一日止，以ｈｈｈ七七
    一九號帳號在ＹＡＨＯＯ奇摩拍賣網站以刊登拍賣網頁資料
    ，佯稱以低價販售ＨＩＤ氣體放電式大燈燈泡、汽車音響等
    物，並登載電話號碼0000000000號行動電話號碼
    供不特定之人聯絡訂購，嗣如附表所示之乙○○、辛○○、
    卯○○、甲○○、癸○○、戊○○、子○○、己○○、庚○○、丁○○、壬○○、丑○○等人上網訂購後，寅○○隨即
    以電話與附表所示之乙○○等人連絡，並指示如附表所示之
    乙○○、辛○○、卯○○、甲○○、癸○○、戊○○、子○○、己○○、庚○○、丁○○、壬○○、丑○○等人將依指
    示款項匯入寅○○先前向不知情之李惠雅所借用之彰化銀行
    北屯分行帳號00000000000000號帳戶內，致
    如附表所示之乙○○、辛○○、卯○○、甲○○、癸○○、
    戊○○、子○○、己○○、庚○○、丁○○、壬○○、丑○○等人陷於錯誤，認得以低價向寅○○購買如附表所示之物
    品，因而依指示匯款至前開李惠雅彰化銀行北屯分行帳戶，
    惟嗣後寅○○並未交付任何訂購之貨物，並以汽車拋錨或人
    在國外為由避不見面，且將拍賣網站上之拍賣資料刪除，以
    此方式連續詐騙如附表所示之乙○○等人之財物既遂（詳細
    之犯罪時間、地點、詐騙方式、詐騙金額、被害人均詳如附
    表所示），後如附表所示之乙○○、辛○○、卯○○、甲○○、癸○○、戊○○、子○○、己○○、庚○○、丁○○、
    壬○○、丑○○等人均未收到其等所訂購之ＨＩＤ氣體放電
    式大燈燈泡等物，始知受騙，並報警後始循線查悉上情。另
    寅○○於本院審理時經合法傳拘未獲而逃亡，經本院於九十
    三年六月二十九日通緝，而於九十六年十月九日為警緝獲。
二、案經臺中市警察局第二分局報告臺灣臺中地方法院檢察署檢
    察官偵查起訴。
    理    由
一、訊據被告寅○○於本院審理時對於前揭犯罪事實均坦承不諱
    ，並據證人乙○○、辛○○、卯○○、甲○○、癸○○、戊○○、子○○、己○○、庚○○、丁○○、壬○○、丑○○
    等人於警詢時證述明確，復有ＹＡＨＯＯ奇摩拍賣網頁資料
    一份、自動櫃員機交易明細表三份、彰化銀行顧客資料查詢
    表、交易明細表、印鑑卡、開戶資料（帳號0000000
    0000000號、戶名李惠雅）、彰化銀行北屯分行九十
    二年四月十六日彰北屯字第八六五號函及附件之交易明細表
    一份、收據三份附卷可稽。又被告詐取被害人乙○○、辛○○、卯○○、甲○○、癸○○、戊○○、子○○、己○○、
    庚○○、丁○○、壬○○、丑○○等人之財物供己花用，足
    認其確有為自己不法所有之意圖甚明。被告自白核與事實相
    符，事證明確，其犯行堪以認定。
二、核被告所為，係犯刑法第三百三十九條第一項之詐欺取財罪
    。本件被告先後向被害人乙○○、辛○○、卯○○、甲○○
    、癸○○、戊○○、子○○、己○○、庚○○、丁○○、壬○○、丑○○等人詐騙財物，其時間緊接，手法相似，顯係
    基於概括之犯意反覆為之，為連續犯，應依修正前刑法第五
    十六條之規定論以一罪，並加重其刑（刑法第五十六條連續
    犯之規定，業於九十四年二月二日修正公布刪除，並於九十
    五年七月一日施行，因行為後新法業已刪除連續犯之規定，
    此刪除雖非犯罪構成要件之變更，但顯已影響行為人刑罰之
    法律效果，自屬法律有變更。依行為時之舊法，被告數犯罪
    行為僅以一罪論，而依裁判時之新法，被告犯罪行為即須分
    論併罰，比較新、舊法結果，修正後法律並未有利於被告，
    故依新修正刑法第二條第一項規定，仍應適用較有利於行為
    人之法律即舊法論以連續犯）。爰審酌被告年輕力壯，不思
    以正當方式獲取財物，為圖私利，而以詐騙方式詐取被害人
    乙○○、辛○○、卯○○、甲○○、癸○○、戊○○、子○○、己○○、庚○○、丁○○、壬○○、丑○○等人財物，
    詐騙次數多達十二次，詐得金額合計達新臺幣（下同）五萬
    三千五百元，及嗣後已賠償被害人子○○、己○○、癸○○
    等人而達成和解，惟並未賠償餘被害人，並犯後坦承犯行等
    一切情狀，量處如主文所示刑。另被告於本院審理時經合法
    傳拘未獲而逃亡，經本院於九十三年六月二十九日通緝，而
    於九十六年十月九日為警緝獲，有通緝書及臺中市警察局第
    四分局通緝案件報告書各一份在卷足憑，依中華民國九十六
    年罪犯減刑條例第五條之規定，被告所犯本案之罪，尚不得
    爰依該條例減刑，附此敘明。
三、檢察官移送併案（九十三年度偵字第九八二二號）意旨略以
    ：被告意圖為自己不法之所有，於九十三年四月十六日十四
    時許，在臺中市○○○○街三二號，向丙○○佯稱購買價值
    合計八萬一千元之筆記型電腦共二部，且其於同年月二十四
    日付清價款予丙○○等語，致丙○○陷於錯誤，而當場交付
    電腦，惟被告事後拒不付款，且避不見面而認被告此部分亦
    涉有詐欺取財罪嫌，且與本院前述對被告論罪科刑部分有裁
    判上一罪之連續犯關係等語為據，而將上開案件移送本院併
    辦。惟查，本件被告固坦承有於前揭時間、地點，以佯稱購
    物方式詐騙被害人丙○○交付筆記型電腦二部等情，然查，
    本件被告係以向被害人丙○○以佯稱購物方式詐取財物，與
    被告前揭論罪科刑部分，係以在拍賣網站刊登不實之出售資
    訊向欲購買之不特定人詐取財物，所為詐騙行為方式顯然不
    同，本件詐騙與前開經論罪科刑部分之犯行核屬二事；且查
    ，被告前開論罪科刑部分之犯行，係自九十一年六月二十五
    日起至同年七月三十一日止，距被告本件於九十三年四月十
    六日詐騙被害人丙○○之犯行，已逾一年以上，足見被告於
    九十三年四月十六日詐騙被害人丙○○之犯行，與前揭被告
    經判決有罪之連續詐欺取財犯行間，並非係基於同一之概括
    犯意反覆為之，而有連續犯之裁判上一罪關係，自非起訴效
    力所及，本院無從併辦，亦應退回檢察官為妥適處理，併予
    敘明。
據上論斷，應依刑事訴訟法第二百九十九條第一項前段，刑法第
二條第一項前段、修正前刑法第五十六條、刑法第三百三十九條
第一項，中華民國九十六年罪犯減刑條例第五條，罰金罰鍰提高
標準條例第一條前段，判決如主文。
中　　華　　民　　國　　96　　年　　12　　月　　20　　日
                  刑事第六庭  審判長法  官  洪俊誠
                                    法  官  高英賓
                                    法  官  戴博誠
上正本證明與原本無異。
如不服本判決，應於收受送達後10日內向本院提出上訴書狀（應
敘述具體理由並附繕本）。
上訴書狀如未敘述理由，應於上訴期間屆滿後20日內補提理由書
於本院。
                                書記官  林政佑
中　　華　　民　　國　　96　　年　　12　　月　　20　　日
【附錄論罪科刑法條】
刑法第三百三十九條第一項：
意圖為自己或第三人不法之所有，以詐術使人將本人或第三人之
物交付者，處五年以下有期徒刑、拘役或科或併科一千元以下罰
金。
附表：
┌──┬──────┬──────────┬─────┬─────┬────────────┐
│編號│犯罪時間    │犯罪地點            │詐得金額（│被害人    │詐騙方式                │
│    │            │                    │新臺幣）  │          │                        │
├──┼──────┼──────────┼─────┼─────┼────────────┤
│1   │91年6月25日 │臺北市北投區大同公司│4500元    │乙○○    │乙○○先在北市北投區大同│
│    │至91年7月2日│旁                  │          │          │公司旁，以現金三千元，向│
│    │間某日某時  │                    │          │          │寅○○購買二張汽車椅，惟│
│    │            │                    │          │          │寅○○僅交付一張予乙○○│
│    │            │                    │          │          │，寅○○遂向乙○○誑稱其│
│    │            │                    │          │          │有ＨＩＤ氣體放電式大燈燈│
│    │            │                    │          │          │泡、汽車避震器等物欲出售│
│    │            │                    │          │          │，請乙○○再匯四千元入上│
│    │            │                    │          │          │開彰化銀行北屯分行李惠雅│
│    │            │                    │          │          │帳戶內，其即會於匯款當日│
│    │            │                    │          │          │將訂購之物品寄發，乙○○│
│    │            │                    │          │          │不疑有詐，遂於九十一年七│
│    │            │                    │          │          │月二日，以轉帳匯款方式匯│
│    │            │                    │          │          │款四千元至彰化銀行北屯分│
│    │            │                    │          │          │行李惠雅帳戶內。        │
├──┼──────┼──────────┼─────┼─────┼────────────┤
│2   │91年7月19日 │桃園縣中壢市        │3500元    │辛○○    │辛○○之妻在寅○○之拍賣│
│    │            │                    │          │          │網站上訂購汽車音響，而依│
│    │            │                    │          │          │寅○○指示在桃園縣中壢市│
│    │            │                    │          │          │，以辛○○富邦商業銀行八│
│    │            │                    │          │          │德分行帳戶轉帳匯款3500元│
│    │            │                    │          │          │，至彰化銀行北屯分行李惠│
│    │            │                    │          │          │雅帳戶。                │
├──┼──────┼──────────┼─────┼─────┼────────────┤
│3   │91年7月22日 │淡江大學郵局        │3000元    │卯○○    │卯○○在寅○○之拍賣網站│
│    │            │                    │          │          │上訂購汽車音響，而依鄭銘│
│    │            │                    │          │          │元指示匯款3000元至彰化銀│
│    │            │                    │          │          │行北屯分行李惠雅帳戶。  │
├──┼──────┼──────────┼─────┼─────┼────────────┤
│4   │91年7月23日 │臺北市              │4000元    │甲○○    │甲○○在寅○○之拍賣網站│
│    │            │                    │          │          │上訂購ＨＩＤ氣體放電式大│
│    │            │                    │          │          │燈燈泡，並依寅○○指示匯│
│    │            │                    │          │          │款4000元至彰化銀行北屯分│
│    │            │                    │          │          │行李惠雅帳戶。          │
├──┼──────┼──────────┼─────┼─────┼────────────┤
│5   │(1)91年7月23 │(1)臺北縣瑞芳鎮瑞芳區│(1)5000元  │癸○○    │癸○○在寅○○之拍賣網站│
│    │  日20時55分│  漁會              │(2)2000元  │          │上訂購ＨＩＤ氣體放電式大│
│    │(2)91年7月24 │(2)臺北縣瑞芳鎮瑞芳區│          │          │燈燈泡，並依寅○○指示分│
│    │  日22時41分│  漁會              │          │          │別以提款機轉帳匯款5000元│
│    │            │                    │          │          │、2000元至彰化銀行北屯分│
│    │            │                    │          │          │行李惠雅帳戶。          │
├──┼──────┼──────────┼─────┼─────┼────────────┤
│6   │91年7月25日 │臺北縣              │4000元    │戊○○    │戊○○在寅○○之拍賣網站│
│    │            │                    │          │          │上訂購ＨＩＤ氣體放電式大│
│    │            │                    │          │          │燈燈泡，並依寅○○指示匯│
│    │            │                    │          │          │款4000元至彰化銀行北屯分│
│    │            │                    │          │          │行李惠雅帳戶。          │
│    │            │                    │          │          │                        │
├──┼──────┼──────────┼─────┼─────┼────────────┤
│7   │91年7月25日 │臺北市○○○路○段之│4000元    │子○○    │子○○在寅○○之拍賣網站│
│    │15時29分    │土地銀行            │          │          │上訂購ＨＩＤ氣體放電式大│
│    │            │                    │          │          │燈燈泡，並依寅○○指示以│
│    │            │                    │          │          │提款機轉帳匯款4000元至彰│
│    │            │                    │          │          │化銀行北屯分行李惠雅帳戶│
│    │            │                    │          │          │。                      │
├──┼──────┼──────────┼─────┼─────┼────────────┤
│8   │91年7月26日 │臺北市○○路○段中央 │5000元    │己○○    │己○○在寅○○之拍賣網站│
│    │13時47分    │信託局              │          │          │上訂購ＨＩＤ氣體放電式大│
│    │            │                    │          │          │燈燈泡，並依寅○○指示以│
│    │            │                    │          │          │提款機轉帳匯款5000元至彰│
│    │            │                    │          │          │化銀行北屯分行李惠雅帳戶│
│    │            │                    │          │          │。                      │
├──┼──────┼──────────┼─────┼─────┼────────────┤
│9   │91年7月29日 │臺北縣              │4500元    │庚○○    │庚○○在寅○○之拍賣網站│
│    │            │                    │5000元    │          │上訂購ＨＩＤ氣體放電式大│
│    │            │                    │          │          │燈燈泡，並依寅○○指示分│
│    │            │                    │          │          │別匯款4500元及5000元至彰│
│    │            │                    │          │          │化銀行北屯分行李惠雅帳戶│
│    │            │                    │          │          │。                      │
├──┼──────┼──────────┼─────┼─────┼────────────┤
│10  │91年7月30日 │臺北市              │1000元    │丁○○    │林昭富在寅○○之拍賣網站│
│    │            │                    │          │          │上訂購ＨＩＤ氣體放電式大│
│    │            │                    │          │          │燈燈泡，並依寅○○指示匯│
│    │            │                    │          │          │款1000元至彰化銀行北屯分│
│    │            │                    │          │          │行李惠雅帳戶。          │
├──┼──────┼──────────┼─────┼─────┼────────────┤
│11  │91年7月31日 │桃園市              │2000元    │壬○○    │壬○○在寅○○之拍賣網站│
│    │            │                    │2000元    │          │上訂購ＨＩＤ氣體放電式大│
│    │            │                    │          │          │燈燈泡，並依寅○○指示分│
│    │            │                    │          │          │別匯款2000元、2000元至彰│
│    │            │                    │          │          │化銀行北屯分行李惠雅帳戶│
│    │            │                    │          │          │。                      │
├──┼──────┼──────────┼─────┼─────┼────────────┤
│12  │91年7月31日 │臺北市              │1000元    │丑○○    │丑○○在寅○○之拍賣網站│
│    │            │                    │8500元    │          │上訂購ＨＩＤ氣體放電式大│
│    │            │                    │          │          │燈燈泡，並依寅○○指示匯│
│    │            │                    │          │          │款1000元及8500元至彰化銀│
│    │            │                    │          │          │行北屯分行李惠雅帳戶。  │
└──┴──────┴──────────┴─────┴─────┴────────────┘
